臺灣屏東地方法院刑事判決　　　　　　　　　　　　　九十一年度訴字第三八九號
　　公　訴　人　臺灣屏東地方法院檢察署檢察官
　　被　　　告　戊○○
　　指定辯護人　本院公設辯護人　丁○○
右列被告因強盜案件，經檢察官提起公訴（九十一年度偵字第二六九九號、九十一年
度偵字第二七七０號），本院判決如左：
     主  文
戊○○連續意圖為自己不法之所有，攜帶兇器，以強暴至使不能抗拒，而取他人之物
，累犯，處有期徒刑拾年，褫奪公權伍年。西瓜刀壹支、菜刀壹支、指揮刀壹支及扣
案深綠色半罩式安全帽壹頂均沒收。
     事  實
一、戊○○前因贓物及竊盜案件，分別經台灣板橋地方法院判處有期徒刑三月及四月
    確定，定執行刑為有期徒刑六月，於八十七年十月二十日執行完畢，又於九十年
    間，因強盜超商案件，於九十一年二月十九日以九十年度訴字第一五四一號判處
    有期徒刑八年確定，尚未執行完畢，猶不知悔改，又因缺錢花用，竟基於為自己
    不法所有之概括犯意，騎乘租來之車號ＺＸＤ—九一三號機車，連續為下列強盜
    行為：(1)、九十一年四月十二日凌晨五時許，騎乘上開機車至屏東縣潮州鎮○○
    里○○路一六八之四號「統一超商」，手持客觀上足供兇器使用之西瓜刀一只進
    入超商內，店員庚○○見狀往店內倉庫閃避，戊○○尾隨至倉庫內，以一手抓住
    庚○○右手臂、一手持西瓜刀，與庚○○面對面對峙，並聲稱「將錢拿出來」等
    語，以此強暴方法至使庚○○不能抗拒，強押庚○○至店內收銀機旁，喝令庚○○打開收銀機，待收銀機抽屜打開後，即強取收銀機內現金新臺幣（下同）六千
    二百七十三元後，迅即騎乘上開機車逃逸。(2)、九十一年四月十四日凌晨三時四
    十分許，騎乘上開機車至屏東縣潮州鎮○○里○○路一八五號之「中日超商」，
    頭戴深色半罩式安全帽、口戴口罩，手持客觀上足供兇器使用之菜刀一把，進入
    該商店後，喝令店員陳亮源將錢拿出來，並走至收銀機櫃台內，手抓陳亮源並以
    菜刀押住陳亮源之脖子，以此強暴方法至使陳亮源不能抗拒而將收銀機抽屜打開
    ，戊○○即趁機強取收銀機內白色信封袋十餘個（其內並無現金，起訴書誤載其
    內有一千元）後離去。(3)、九十一年四月二十四日凌晨三時十分許，騎乘上開機
    車至屏東縣內埔鄉○○村○○路二九二號「界揚超商」，頭戴深色半罩式安全帽
    、口戴口罩，手持客觀上足供兇器使用之指揮刀一支，進入該商店後，直接衝至
    櫃台，以上開刀械架於店員甲○○之脖子上，並聲稱「將錢拿出來」等語，以此
    強暴方法至使甲○○不能抗拒而將收銀機抽屜打開，戊○○即強取收銀機內之現
    金二萬元後離去。(4)、九十一年四月三十日凌晨四時三十分許，騎乘上開機車至
    屏東縣麟洛鄉○○路一二０號「界揚超商」，手持客觀上足供兇器使用之西瓜刀
    一支進入超商內，以西瓜刀架在店員陳勝華之脖子上，並喝令陳勝華「將東西拿
    出來」，以此強暴方法至使陳勝華不能抗拒，而由陳勝華將現金八千元及電話Ｉ
    Ｃ卡四十張交予戊○○。(5)、九十一年五月八日凌晨二時許，騎乘上開機車至屏
    東縣潮州鎮○○路與朝昇路口之「中日超商」，手持客觀上足供兇器使用之菜刀
    一把進入超商內，以菜刀架在店員乙○○之脖子上，並喝令乙○○「將收銀機打
    開」，以此強暴方法至使乙○○不能抗拒，而將收銀機打開後，戊○○即強取收
    銀機內之現金五千元後離去。(6)、九十一年五月十三日凌晨四時三十分許，騎乘
    上開機車至屏東市○○○路四十八號「統一超商」，手持客觀上足供兇器使用之
    菜刀一把進入超商內，先佯裝要購買商品，待店內其於客人均已離去之際，進入
    櫃台內，以菜刀架在店員丙○○之脖子上，並喝令丙○○「將錢拿出來」，以此
    強暴方法至使丙○○不能抗拒，而由丙○○將現金一萬三千元（公訴人誤為八千
    五百元）交予戊○○。嗣於九十一年五月十三日十五時三十分許，為警於屏東縣
    潮州鎮○○路五巷三之四號「京都旅社」大廳內查獲，並於屏東縣萬丹鄉竹林村
    四十一號扣得其所有用以強盜財物用之深綠色半罩式安全帽一頂、現金八千五百
    元、電話ＩＣ卡二十六張（其餘強盜所得財物均已花用費失，自丙○○處強盜得
    之現金八千五百元、自陳勝華處強盜所得之電話ＩＣ卡二十六張均已發還）等物
    。
二、案經屏東縣警察局潮州分局及內埔分局分別報請台灣屏東地方法院檢察署檢察官
    偵查起訴。
     理  由
一、上開事實，業據被告戊○○於警、偵訊及本院審理中坦承不諱，核與被害人庚○○（見潮州分局警卷第十頁至第十一頁、本院九十一年七月十一日審理筆錄）、
    陳亮源（見潮州分局警卷第十二頁至第十三頁）、甲○○（見內埔分局警卷第十
    四頁至第十五頁、本院同上審理筆錄）、陳勝華（見本院同上審理筆錄）、乙○○（見潮州分局警卷第十五頁至第十七頁、本院同上審理筆錄）、丙○○（見潮
    州分局警卷第十九頁至第二十頁、本院同上審理筆錄）指述之被害情節均相符，
    並有被告強盜時為超商內錄影機所監錄之翻拍相片多張在卷可稽，而員警於事實
    欄一編號(3)及編號(6)之現場所採證之指紋，經送內政部警政署刑事警察局以「特
    徵比對、指紋電腦比對」方式鑑驗，發現分別與被告戊○○之左環指、左中指及
    右環指、右中指之指紋相符；另於事實欄一編號(3)之現場所採之掌紋一枚亦與被
    告戊○○之左手掌紋相符，有內政部警政署刑事警察局鑑驗書二份（發文字號分
    別為刑紋字第０九一０一０一二九九號及刑紋字第０九一０一三一五五四號）在
    卷可稽，此外，復有被告所有、供強盜用之深綠色半罩式安全帽一頂及因被告犯
    罪所得之現金八千五百元、電話ＩＣ卡二十六張等扣案可資佐證，顯見被告自白
    應與事實相符而值採信，本件事證已明，被告犯行堪以認定。
二、被告戊○○持以供事實欄一編號(1)、(4)強盜所使用之西瓜刀一支、供事實欄一編
    號(2)、(5)、(6)強盜用之菜刀一支，及供事實欄(3)強盜用之指揮刀一支，雖均未扣
    案，然依一般人之日常生活經驗而言，其刀身均為金屬製品，當屬銳利及堅硬，
    客觀上自足以對人之生命、身體安全構成威脅，並具有危險性，而可作為兇器使
    用，是核被告戊○○如事實欄一編號(1)、(2)、(3)、(5)之行為，係犯刑法第三百三
    十條第一項之攜帶兇器，以強暴至使不能抗拒而取他人之物罪；其如事實欄一編
    號(4)、(6)之行為，係犯刑法第三百三十條第一項之攜帶兇器，以強暴至使不能抗
    拒而使他人交付物罪。被告前後多次強盜犯行，時間緊接，犯罪構成要件相同，
    顯係基於概括犯意反覆為之，應依連續犯之規定論以一情節最重之如事實欄一編
    號(3)之攜帶兇器，以強暴至使不能抗拒而取他人之物罪（因該次所得最多），並
    依法加重其刑。被告前因贓物及竊盜案件，分別經台灣板橋地方法院判處有期徒
    刑三月及四月確定，定執行刑為有期徒刑六月，於八十七年十月二十日執行完畢
    ，有臺灣高等法院被告全國前案紀錄表及臺灣屏東地方法院檢察署刑案資料查註
    紀錄表各一紙在卷可按，其受有期徒刑之執行完畢後，五年之內再犯有期徒刑以
    上刑之本罪，為累犯，應依法加重其刑，並遞加重之。爰審酌被告素行、且利用
    前案已經判決、尚未入獄服刑期間，仍未見悔改，猶再度為本件及連續強盜犯行
    ，非但使被害人之財產受有損失，且對被害人身體、生命產生威脅，尤對被害人
    之心理產生莫大驚嚇，危害社會治安至鉅，惡性非輕，惟其犯罪後坦承不諱，態
    度尚稱良好，兼衡其所得財物數量等一切情狀，量處如主文所示之刑，並依其犯
    罪性質認有褫奪公權必要，爰併宣告褫奪公權五年。另被告強盜所得之財物，除
    現金八千五百元及電話ＩＣ卡二十六張等，均已發還被害人丙○○、陳勝華外（
    有贓物領據二紙附卷可憑），餘均已花用費失，亦據被告供述明確，自均無庸再
    為發還之諭知，併此敘明。
三、西瓜刀壹支、菜刀壹支、指揮刀壹支及扣案深綠色安全帽一頂均係被告所有供其
    犯本案所用之物，均據被告供承在卷，其中西瓜刀壹支、菜刀壹支、指揮刀壹支
    雖經被告陳稱已將之丟棄於屏東縣潮州鎮五魁橋下而未扣案，惟上開三支刀械主
    要成分均係金屬所製，依一般日常生活之經濟法則，如非以極為強大之外力，則
    不足以破壞其效用，無從證明其效力業已喪失，爰就被告上開所犯之罪，分別依
    刑法第三十八條第一項第二款之規定併予宣告沒收。
四、公訴意旨另以：被告戊○○於九十一年四月二十四日凌晨二時五十八分許，騎乘
    機車至屏東縣內埔鄉○○村○○路一四一號「巨蛋超商」內，手持開山刀喝令被
    害人己○○交出財物，至使被害人潘明清（公訴人誤為己○○）無法抗拒，趁機
    強取收銀機內之現金四千四百元後離去，因認被告戊○○涉有強盜犯行等語。經
    查，被告戊○○於本院審理時堅詞否認涉有上開犯行，辯稱「這件不是我做的」
    等語，另被害人潘明清於本院審理中亦明確指稱「搶我的人頭戴全罩式安全帽，
    身高約一六三公分，在庭的被告戊○○不太像搶我的人」等語（見本院九十一年
    七月十一日審理筆錄），再參以被告坦承於同日凌晨三時十分許，以頭戴半罩式
    安全帽，口戴口罩，手持指揮刀之方式強盜位於屏東縣內埔鄉○○村○○路二九
    二號之「界揚超商」，被告能否於十二分鐘內連續強盜二間並非比鄰而設之超商
    ，誠有疑問，況強盜上開二間超商之人其外貌裝扮及所持刀械亦有所不同（強盜
    被害人潘明清者身高約一六三公分、頭戴全罩式安全帽，手持開山刀；強盜被害
    人甲○○者身高約一七０公分、頭戴半罩式安全帽、手持指揮刀），被告戊○○
    此部分強盜犯行無法證明，本應為無罪之諭知，惟公訴意旨認此部分與前開有罪
    部分，有連續犯之裁判上一罪關係，爰不另為無罪之諭知，併此敘明。
據上論斷，應依刑事訴訟法第二百九十九條第一項前段，刑法第五十六條、第三百三
十條第一項、第三十七條第二項、第四十七條、第三十八條第一項第二款，判決如主
文。
本案經檢察官葉容芳到庭執行職務。
中      華      民      國    九十一    年      七      月    二十五    日
                                   臺灣屏東地方法院刑事第三庭
                                       審判長法  官黃國永
                                             法  官余德正
                                             法  官陳姵君
右正本證明與原本無異。
如不服本判決應於收受本判決後送達後十日內向本院提出上訴書狀，其未敘述上訴理
由者，並得於提起上訴後十日內向本院補提理由書狀（均須按他造當事人之人數附繕
本 ）「切勿逕送上級法院」
                                          書記官   蔡德章
中      華      民      國      九十一      年    七    月    二十五    日
得上訴
附錄：
中華民國刑法第三百三十條
犯強盜罪而有第三百二十一條第一項各款情形之一者，處七年以上有期徒
刑。
前項之未遂犯罰之。
